臺灣高雄地方法院刑事判決
                                   110年度審易字第1267號
公  訴  人  臺灣高雄地方檢察署檢察官
被      告  林敏華



            孫子軒



上列被告因贓物等案件，經檢察官提起公訴（110年度偵字第156
31、18195號），被告於本院準備程序進行中，先就被訴事實為
有罪之陳述，經本院合議庭裁定由受命法官獨任進行簡式審判程
序，判決如下：
    主  文
林敏華犯【附表】編號一所示之罪，處【附表】編號一主文欄所
載之刑及沒收。
孫子軒犯【附表】編號一、二所示之罪，各處【附表】編號一、
二主文欄所載之刑及沒收。沒收部分併執行之。
    事  實
一、孫子軒、林敏華與鐘恒雄（鐘恒雄涉嫌結夥竊盜，因鐘恒雄
    死亡，另為公訴不受理之判決）共同意圖為自己不法之所有
    ，基於結夥三人竊盜之犯意聯絡，由鐘恒雄騎乘車牌號碼00
    0-000號普通重型機車（下稱甲機車）搭載林敏華，孫子軒
    則獨自騎乘車牌號碼000-000號普通重型機車（下稱乙機車
    ），於民國110年2月18日9時上午10分許，前往高雄市○○區○
    ○○路000號前，由孫子軒建議林敏華坐上邱子恩所有之車牌
    號碼000-0000號普通重型機車（下稱丙機車）後，再由鐘恒
    雄騎乘甲機車，以右腳推動丙機車車尾之方式，將丙機車竊
    取至高雄市○○區○○○○街000號前，再由林敏華在旁把風，鐘
    恒雄持棍子，撬開置物箱，孫子軒則伸手竊取置物箱內之皮
    夾1只【內含有雙證件、中國信託商業銀行簽帳金融卡、新
    臺幣（下同）2千元】得手，三人乃將丙機車棄置該處後離
    去。嗣因邱子恩發現丙機車及皮夾遭竊，遂報警處理，經警
    調閱監視器畫面，循線查悉上情。
二、孫子軒乘坐鐘恒雄（鐘恒雄涉嫌收受贓物，因鐘恒雄死亡，
    另為公訴不受理之判決）所騎乘之甲機車，於110年2月17日
    22時52分許，至高雄市○○區○○路00號之忠烈祠停車場，孫子
    軒下車見薛玉軒所有之牛皮紙袋2只，放置在車牌號碼000-0
    000號普通重型機車腳踏板上，無人注意之際，遂意圖為自
    己不法之所有，基於竊盜之犯意，徒手竊取上開牛皮紙袋2
    只【其中1只牛皮紙袋內，裝有錢包1個，錢包內有現金1千
    元、中華民國國民身分證、全民健康保險卡、國泰世華商業
    銀行簽帳金融卡、提款卡及郵局提款卡各1張；另1只牛皮紙
    袋內，裝有書籍3本（價值433元）】，旋乘坐鐘恒雄所騎乘
    之甲機車離去，再一同花用牛皮紙袋內之現金1千元。嗣因
    薛玉軒發現上開牛皮紙袋遭竊遂報警處理，經警調閱監視器
    畫面，始悉上情。
三、案經邱子恩、薛玉軒訴由高雄市政府警察局鼓山分局移送臺
    灣高雄地方檢察署檢察官偵查起訴。
    理  由
壹、程序部分：
    本件被告孫子軒、林敏華所犯為死刑、無期徒刑、最輕本刑
    3年以上有期徒刑以外之罪，亦非屬高等法院管轄之第一審
    案件，其於本院準備程序中，對被訴事實均為有罪之陳述，
    經告知簡式審判程序之旨，並聽取檢察官、被告孫子軒、林
    敏華之意見後，本院合議庭依刑事訴訟法第273條之1第1項
    裁定進行簡式審判程序，是本案之證據調查，依同法第273
    條之2之規定，不受同法第159條第1項、第161條之2、第161
    條之3、第163條之1及第164條至第170條所規定證據能力認
    定及調查方式之限制。
貳、認定犯罪事實所憑之證據及理由：
一、前揭事實，業據被告孫子軒、林敏華於本院審理時坦承不諱
    ，且有下列之補強證據：
㈠、前揭事實欄一部份：核與證人邱子恩於警詢之證述情節相符
    ，另有邱子恩出具之贓物認領保管單1份、監視器翻拍畫面8
    張暨監視器光碟1份、車輛詳細資料報表3分在卷可稽。
㈡、前揭事實欄二部分：核與證人薛玉軒於警詢之證述情節相符
    ，另有監視器翻拍畫面20張暨監視器光碟1份在卷足憑。
二、綜上，足認被告孫子軒、林敏華之自白與事實相符。故本件
    事證明確，被告孫子軒、林敏華之犯行均堪認定，咸應依法
    論科。
參、論罪部分：
一、①核被告孫子軒、林敏華對事實欄一所為，均係犯刑法第321
    條第1項第4款之結夥三人以上竊盜罪。②核被告孫子軒對事
    實欄二所為，則係犯刑法第320條第1項之竊盜罪。
二、被告孫子軒、林敏華與鐘恒雄對事實欄一部分，有犯意聯絡
    及行為分擔，應依刑法第28條規定，論以共同正犯。
三、被告孫子軒對於事實欄一、二所犯之結夥三人以上竊盜與竊
    盜間，犯意各別，行為互殊，應予分論併罰。
四、①被告孫子軒前因施用毒品案件，分別經本院以106年度審訴
    字第1516號判決處有期徒刑3月、8月確定；107年度審訴字
    第87號判處有期徒刑8月確定，上開3罪並由本院以107年度
    聲字第1280號裁定應執行有期徒刑1年5月確定，並與另案殘
    刑接續執行，而於108年10月15日縮刑期滿徒刑執行完畢；②
    被告林敏華前因毒品案件，經本院以107年簡字第3755號判
    處有期徒刑6月確定，於108年11月1日執行完畢等情，有臺
    灣高等法院被告孫子軒、林敏華之前案紀錄表2份存卷可查
    。③是以被告二人於前案受有期徒刑執行完畢後，5年以內，
    均故意再犯本件之有期徒刑以上之罪，皆為累犯，且無刑法
    第59條規定得減輕之情形，而適用累犯加重時，亦無超過其
    所應負擔罪責之情事，參酌司法院大法官釋字第775號解釋
    意旨，俱應依刑法第47條第1項之規定加重其刑。
五、至起訴書犯罪事實欄一雖記載被告孫子軒、林敏華所為，亦
    成立刑法第321條第1項第3款之攜帶兇器竊盜。惟考量①鐘恒
    雄所持棍子並未扣案，且由監視器畫面未見該物之大小及材
    質等情，且②被告鐘恒雄於偵訊時供述：該棍子係我走路不
    穩時，要輔助用等語（見偵二卷第98頁），是以並無證據證
    明該棍子足對人之生命、身體、安全構成威脅，遽認為兇器
    ；③何況公訴檢察官亦當庭更正該棍棒是工具乙節（見本院
    卷第73頁），是以起訴意旨前揭主張容有誤會，併予敘明。
肆、本院審酌被告孫子軒、林敏華均不思付出己力獲得報酬，任
    意竊取他人財物，欠缺尊重他人財產權；又被告孫子軒、林
    敏華除前揭論以累犯之前科外，亦均曾有竊盜之素行，有上
    開其等前案紀錄表可考。惟考量被告孫子軒、林敏華均坦承
    犯行，且被告孫子軒、林敏華竊得之機車1台，業經返還與
    邱子恩，減少邱子恩部分損失；兼衡以被告孫子軒、林敏華
    竊得之物品價值；及被告孫子軒、林敏華二人於警詢時自承
    之智識程度及經濟狀況等一切情狀，各量處如【附表】主文
    所示之刑；並對被告孫子軒於事實欄二之犯行，諭知易科罰
    金之折算標準。
伍、沒收部分：
一、被告孫子軒、林敏華與鐘恒雄於事實欄一共同竊取皮夾1只
    及現金2千元，均未扣案，亦未發還邱子恩；而被告林敏華
    於偵訊時供稱：孫子軒去拿置物箱裡的皮包，將皮包裡的2
    千元放到自己口袋，我們三人在鐘恒雄家會合，孫子軒分我
    5百元、鐘恒雄7百元等情（見偵一卷第152頁），是以被告
    孫子軒分得8百元、皮夾；而被告林敏華分得5百元，為其等
    犯罪所得，各應依刑法第38條之1第1項前段、第3項之規定
    ，宣告沒收，於全部或一部不能沒收或不宜執行沒收時，追
    徵其價額。
二、被告孫子軒於事實欄二中所竊取錢包1個（內有現金1千元）
    及書籍3本；既未扣案，亦未發還薛玉軒，亦應依刑法第38
    條之1第1項前段、第3項規定諭知沒收，於全部或一部不能
    沒收或不宜執行沒收時，追徵其價額。
三、有關被告孫子軒上開一、二諭知沒收部分，依刑法第40條之
    2第1項規定，併執行之。
四、至①被告孫子軒、林敏華等於事實欄一所竊得邱子恩所有之
    雙證件、中國信託商業銀行簽帳金融卡；②被告孫子軒於事
    實欄二所竊得薛玉軒所有之身分證、健保卡、國泰世華商業
    銀行簽帳金融卡、提款卡及郵局提款卡，俱屬邱子恩、薛玉
    軒之個人證件或提款卡，客觀上難以查核該證件、提款卡之
    價額，佐以被告二人竊取前揭證件、提款卡之犯行，業經科
    刑，已達刑罰規制之效果，應認不具有刑法上之重要性；③
    被告孫子軒於事實欄二所竊得牛皮紙袋2只，價值甚微，亦
    欠缺刑法上重要性，故上述①至③均依刑法第38條之2第2項規
    定，不予宣告沒收。
五、被告孫子軒、林敏華等於事實欄一中所竊取之機車1台，已
    發還與邱子恩，有邱子恩出具之贓物認領保管單1份存卷可
    查（見警一卷第15之3頁），依刑法第38條之1第5項規定，
    不予宣告沒收或追徵。
六、供被告孫子軒、林敏華犯事實欄一犯行所用之棍子1支，並
    未扣案，亦非被告孫子軒、林敏華二人所有，爰不為沒收之
    宣告。
據上論斷，應依刑事訴訟法第299條第1項前段、刑法第321條第1
項第4款、第320條第1項、第47條第1項、第41條第1項前段、第3
8條之1第1項、第3項，刑法施行法第1條之1第1項，判決如主文
。
本案經檢察官鄭舒倪提起公訴，檢察官范文欽到庭執行職務。
中　　華　　民　　國　　111 　年　　3 　　月　　15　　日
                  刑事第五庭    法　官  陳川傑
以上正本證明與原本無異。
如不服本判決應於收受判決後20日內向本院提出上訴書狀，並應
敘述具體理由。其未敘述上訴理由者，應於上訴期間屆滿後20日
內向本院補提理由書(均須按他造當事人之人數附繕本)「切勿逕
送上級法院」。
因疫情而遲誤不變期間，得向法院聲請回復原狀。
中　　華　　民　　國　　111 　年　　3 　　月　　15　　日
                                書記官  王翌翔
附錄：本案論罪科刑之法條全文
中華民國刑法第320條
意圖為自己或第三人不法之所有，而竊取他人之動產者，為竊盜
罪，處5年以下有期徒刑、拘役或50萬元以下罰金。
意圖為自己或第三人不法之利益，而竊佔他人之不動產者，依前
項之規定處斷。
前二項之未遂犯罰之。

中華民國刑法第321條
犯前條第1項、第2項之罪而有下列情形之一者，處6月以上5年以
下有期徒刑，得併科50萬元以下罰金：
一、侵入住宅或有人居住之建築物、船艦或隱匿其內而犯之。
二、毀越門窗、牆垣或其他安全設備而犯之。
三、攜帶兇器而犯之。
四、結夥三人以上而犯之。
五、乘火災、水災或其他災害之際而犯之。
六、在車站、港埠、航空站或其他供水、陸、空公眾運輸之舟、
    車、航空機內而犯之。
前項之未遂犯罰之。

【附表】被告林敏華、孫子軒所犯事實之主文：
編號 犯罪事實                   主             文  一 事實欄一部分 林敏華犯結夥三人以上竊盜罪，累犯，處有期徒刑柒月。未扣案之犯罪所得現金新臺幣伍佰元沒收之；於全部或一部不能沒收或不宜執行沒收時，追徵其價額。   孫子軒犯結夥三人以上竊盜罪，累犯，處有期徒刑柒月。未扣案之犯罪所得現金新臺幣捌佰元、皮夾壹只，均沒收之；於全部或一部不能沒收或不宜執行沒收時，追徵其價額。 二 事實欄二部分 孫子軒犯竊盜罪，累犯，處拘役伍拾日，如易科罰金，以新臺幣壹仟元折算壹日。未扣案之犯罪所得現金新臺幣壹仟元、錢包壹個、書本參本，均沒收之；於全部或一部不能沒收或不宜執行沒收時，追徵其價額。